【裁判字號】    98,審易,1878
【裁判日期】    990514
【裁判案由】    竊盜
【裁判全文】
臺灣桃園地方法院刑事判決           98年度審易字第1878號
公  訴  人  臺灣桃園地方法院檢察署檢察官
被      告  乙○○
上列被告因竊盜案件，經檢察官提起公訴（98年度偵字第21295
號），被告於本院準備程序進行中，就被訴事實為有罪之陳述，
經本院告知簡式審判程序意旨，並聽取公訴人及被告之意見後，
本院裁定改依簡式審判程序審理，茲判決如下：
    主  文
乙○○踰越安全設備、於夜間侵入住宅竊盜，累犯，處有期徒刑
壹年月。
    事實及理由
一、犯罪事實：
    乙○○前於民國95年間，因竊盜案件，經本院以(一)95年度易
    字第1119號判決判處有期徒刑1 年3 月確定，並經臺灣基隆
    地方法院以96年度聲減字第1466號裁定減刑為有期徒刑7 月
    15日確定；另於同年間，復因竊盜案件，經本院以(二)96年度
    易字第73號判決有期徒刑1 年、1 年，並分別減刑為有期徒
    刑6 月、6 月，並合併定應執行刑為有期徒刑10月確定，前
    揭減刑後編號(一)(二)之罪，復經本院以97年度聲字第1539號裁
    定合併定其應執行刑為有期徒刑1 年5 月確定。另其於96年
    間，復因竊盜案件，經本院以(三)96年度桃簡字第1457號判決
    判處有期徒刑4 月，並減為有期徒刑2 月確定；另於同年間
    ，因竊盜案件，經臺灣基隆地方法院以(四)96年度基簡字第43
    2 號判決判處有期徒刑3 月確定，並經臺灣基隆地方法院以
    96年度聲減字第1466號裁定減刑為有期徒刑1 月又15日確定
    ，前揭減刑後編號(三)(四)之罪，復經本院以97年度聲字第1538
    號裁定合併定應執行刑為有期徒刑3 月確定；另又於97年間
    ，因竊盜案件，經本院以(五)97年度桃簡字第1258號判決判處
    有期徒刑4 月確定，並與前揭數罪入監接續執行後，於98年
    6 月14日縮刑期滿執行完畢。詎其仍不知悔改，竟意圖為自
    己不法之所有，於98年7 月5 日凌晨某時，在桃園縣桃園市
    ○○街43巷7 號甲○○住處，以踩上圍牆外機車翻越圍牆進
    入後，見紗窗未上鎖以開啟窗戶之方式侵入屋內，徒手竊取
    甲○○所有放置於屋內1 樓之液晶電視1 台、木雕佛像、銅
    製佛像各1 座、PDA 、數位相機各1 台、手機及手錶各3 支
    、位於屋內2 樓之消費券面額共4000元、電腦螢幕1 組、提
    款卡1 張、機車、大門鑰匙各1 副；甲○○之妻謝宜珍所有
    之國民身分證、駕照、健保卡、提款卡各1 張、信用卡2 張
    ，並於得手後離去。嗣為警在上開甲○○住處勘查採證時，
    採得指紋比對後，與檔存乙○○右中指、右拇指、右手掌之
    指紋相符，始查知上情。案經桃園縣政府警察局桃園分局報
    告臺灣桃園地方法院檢察署檢察官偵查起訴。
二、證據名稱：
  (一)乙○○於警詢、檢察官訊問時及本院審理中之自白。
  (二)證人即被害人甲○○於警詢、檢察官訊問時之證述。
  (三)內政部警政署刑事警察局98年8 月21日刑紋字第09801143
      05號鑑驗書、桃園縣政府警察局桃園分局刑案現場勘察報
      告各1 份、現場及採證照片63張。
  (四)臺灣高等法院被告前案紀錄表1 份。
三、按毀越門扇或安全設備而入室行竊，越入行為即屬侵入住宅
    ，已結合於所犯加重竊盜之罪質中，無更行構成侵入住宅之
    理（最高法院27年度上字第1887號判例意旨參照）。次按，
    刑法第320 條第1 項第2 款之「門扇」專指門戶而言，應指
    分隔住宅或建築物內外之間之大門而言；而所謂「其他安全
    設備」，指門扇以外，依通常觀念足認防盜之一切設備而言
    ，如電網、門鎖、窗戶等，有最高法院55年台上字第547 號
    判例意旨、司法院73年廳刑一字第603 號函、最高法院78年
    度臺上字第4418號判決意旨，可資參照，是核被告所為，係
    犯刑法第321 條第1 項第1 款、第2 款之踰越安全設備於夜
    間侵入住宅竊盜罪。另查被告有事實欄所載之犯罪科刑及執
    行情形，此有臺灣高等法院被告前案紀錄表1 份存卷可按，
    其於受有期徒刑之執行完畢後5 年以內再犯本件有期徒刑以
    上之罪，為累犯，應依法加重其刑。爰審酌被告有多次竊盜
    前科，素行不佳，竟不思以正途謀生，反而一再竊取他人財
    物，致被害人等因而受有財產上之損失且造成社會治安重大
    危害，兼衡其犯罪之動機、目的、手段、所竊物品之價值及
    犯後態度等一切情狀，量處如主文所示之刑，以示懲戒。至
    公訴意旨指稱被告於本件竊盜犯行另竊取位於2 樓之現金新
    臺幣8 萬元之部分，僅有告訴人之指述，復查無其他證據，
    且亦為被告於本院審理時所否認，此部分自應為被告有利之
    認定，附此敘明。
四、應適用法條：
    刑事訴訟法第273 條之1 第1 項、第299 條第1 項前段、第
    310 條之2 、第454 條第1 項，刑法第321 條第1 項第1 款
    、第2 款、第47條第1 項。
五、如不服本件判決，得自收受判決送達之日起10日內，向本院
    提出上訴書狀，上訴於第二審法院。
本案經檢察官潘怡華到庭執行職務。
中    華    民    國    99    年    5     月    14    日
                        刑事庭    法  官  劉為丕
以上正本證明與原本無異。
如不服本判決，應於判決送達後10日內向本院提出上訴狀（應附
繕本），其未敘述上訴理由者，應於上訴期間屆滿後20日內補提
理由書狀於本院，上訴於臺灣高等法院。
                                  書記官  陳淑瓊
中    華    民    國    99    年    5     月    14    日
附錄本案論罪科刑依據之法條：
中華民國刑法第321條
犯竊盜罪而有左列情形之一者，處 6 月以上、 5 年以下有期徒
刑：
一、於夜間侵入住宅或有人居住之建築物、船艦或隱匿其內而犯
    之者。
二、毀越門扇、牆垣或其他安全設備而犯之者。
三、攜帶兇器而犯之者。
四、結夥三人以上而犯之者。
五、乘火災、水災或其他災害之際而犯之者。
六、在車站或埠頭而犯之者。
前項之未遂犯罰之。

司法院資訊處製作；財團法人民間司法改革基金會備份。
